title: "Bicis_conectividad"
author: "Leandro"
date: "`r format(Sys.time(), '%d de %B, %Y')`"
output: html_document
---

```{r setup, include=FALSE}
knitr::opts_chunk$set(
	echo = FALSE,
	message = FALSE,
	warning = FALSE
)
```

### Objetivo

_Relacionar  los radios de influencia de las bicisendas, estaciones y posición de los bicicleteros con cada parque._

```{r cars}
library(dplyr)     
library(purrr)     
library(ggplot2)   
library(sf) 
```

```{r echo=FALSE, paged.print=FALSE}
#acá ponen la ruta correspondiente al archivo en sus pcs
parques_medianos <- read_sf("C:\\Users\\Usuario\\Desktop\\Fundacion Bunge y Born\\Accesibilidad a Espacios Verdes Rosario\\parques_medianos\\PARQUES MEDIANOS.shp") %>% 
    st_transform(st_crs(4326)) 

#ggplot() +
 #  geom_sf(data = parques_medianos, fill = "forestgreen", colour = "forestgreen") +
  #    labs(title = "Parques medianos") +  
   #    theme_void() 
```

Sumamos las otras capas y mapeamos opcionalmente
```{r echo=FALSE}
#aca ponen la ruta correspondiente
BufferCiclovias <- 
  read_sf("C:\\Users\\Usuario\\Desktop\\Fundacion Bunge y Born\\Accesibilidad a Espacios Verdes Rosario\\PARQUES MEDIANOS BICIS\\INCIDENCIA CICLOVIAS\\INCIDENCIA CICLOVIAS.shp")%>% 
  st_transform(4326)

BicisPublicas <- 
  read_sf("C:\\Users\\Usuario\\Desktop\\Fundacion Bunge y Born\\Accesibilidad a Espacios Verdes Rosario\\PARQUES MEDIANOS BICIS\\INCIDENCIA BICIS PUB\\INCIDENCIA BICIS PUB.shp")%>% 
  st_transform(4326)

Bicicleteros <-   
  read_sf("C:\\Users\\Usuario\\Desktop\\Fundacion Bunge y Born\\Accesibilidad a Espacios Verdes Rosario\\PARQUES MEDIANOS BICIS\\BICICLETEROS\\bicicleteros.shp")%>% 
  st_transform(4326)

#ggplot(distritos) +
    #geom_sf(aes(fill = DISTRITO), color = NA) +
    #geom_sf(data = BicisPublicas, alpha = .5, fill = "wheat")+                     geom_sf(data = BufferCiclovias, alpha = .3, color = "wheat") +
  #geom_sf(data = Bicicleteros, alpha = .5, fill = "wheat")+                     geom_sf(data = BufferCiclovias, alpha = .3, color = "wheat") +
    #geom_sf(data = parques_medianos, fill = "forestgreen", color = "forestgreen") +
 #labs(title = "Parques Medianos, Ciclovías, Estaciones de Bicis Públicas y Bicicleteros") +
    #theme_void()
```

### Identificación de grado de conectividad - cobertura
* Realizamos un índice que clasifica el grado de accesibilidad por parque:
*  Cuando un parque se intersecta con el radio de influencia de una bicisenda, estacion de bici publica o bicicletero. (se realiza un etiquetado SI/NO)
* Luego, se determina si el grado de conectividad es alto, medio, bajo o nulo, segun el número de intersecciones. 

```{r message=FALSE, warning=FALSE, include=FALSE}
int <- function(parques_medianos, BufferCiclovias){

st_intersection(parques_medianos, BufferCiclovias)
      }
```

```{r message=FALSE, warning=FALSE, include=FALSE}
#not-in
`%notin%` <- Negate(`%in%`)
```

Interseccion de parques con ciclovía
```{r message=FALSE, warning=FALSE, include=FALSE}
intersecciones <- int(parques_medianos, BufferCiclovias)

etiquetas <- c()
for (int in intersecciones) 
{
  {
  if(any(parques_medianos$osm_id %in% intersecciones$osm_id))
  {
    etiquetas <- c(etiquetas, "SI")
   {
    if(parques_medianos$osm_id %notin% intersecciones$osm_id)
    {
      etiquetas <- c(etiquetas, "NO")
    }
  }
}
  }
}

intersecciones_ciclovias <- cbind(intersecciones$osm_id, etiquetas, intersecciones$name) %>% as.data.frame() %>% mutate_if(is.factor, as.character) 

intersecciones_ciclovias <- intersecciones_ciclovias %>% distinct(intersecciones_ciclovias$V1, .keep_all = TRUE)  
    
colnames(intersecciones_ciclovias)[colnames(intersecciones_ciclovias) == c("V1", "etiquetas", "V3", "V4")] <- c("osm_id", "ciclovias", "nombre", "")
    
    intersecciones_ciclovias$`intersecciones_ciclovias$V1` <- NULL

 
```

Intersección de parques con bicicleteros
```{r}
int2 <- function(parques_medianos, Bicicleteros){

st_intersection(parques_medianos, Bicicleteros)
      }
```

```{r}
intersecciones_bici <- int2(parques_medianos, Bicicleteros$geometry)

etiquetas2 <- c()
for (int2 in intersecciones_bici) 
{
  {
  if(any(parques_medianos$osm_id  %in% intersecciones_bici$osm_id))
  {
    etiquetas2 <- c(etiquetas2, "SI")
   {
    if(parques_medianos$osm_id  %in% intersecciones_bici$osm_id)
    {
      etiquetas2 <- c(etiquetas2, "NO")
    }
  }
}
  }
}
#aca me quedo con los valores unicos (intersecciones bicicleteros es la que corresponde)

intersecciones_bicicleteros <- cbind(intersecciones_bici$osm_id, etiquetas2, intersecciones_bici$name) %>%as.data.frame()%>%
  distinct(intersecciones_bicicleteros, V1, .keep_all = TRUE) %>%
    mutate_if(is.factor, as.character)

colnames(intersecciones_bicicleteros)[colnames(intersecciones_bicicleteros) == c("V1", "etiquetas2", "V3")] <- c("osm_id", "bicicletero", "nombre")
```
Intersecciones con estaciones de bicis públicas

```{r}
int3 <- function(parques_medianos, BicisPublicas){

st_intersection(parques_medianos, BicisPublicas)
      }
```

intersección con estaciones de bicis públicas
```{r}
intersecciones_est <- int3(parques_medianos, BicisPublicas)

etiquetas3 <- c()
for (int3 in intersecciones_est) 
{
  {
  if(any(parques_medianos$osm_id %in% BicisPublicas))
  {
    etiquetas3 <- c(etiquetas3, "SI")
   {
    if( parques_medianos$osm_id %notin% BicisPublicas)
    {
      etiquetas3 <- c(etiquetas3, "NO")
    }
  }
}
  }  
}

intersecciones_estaciones <- cbind(intersecciones_est$id,intersecciones_est$osm_id, etiquetas2, intersecciones_est$name) %>% as.data.frame() %>% mutate_if(is.factor, as.character) %>%
  distinct(intersecciones_bicicleteros, V1, .keep_all = TRUE) %>%
    mutate_if(is.factor, as.character)

colnames(intersecciones_estaciones)[colnames(intersecciones_estaciones) == c("V1", "etiquetas2", "V3")] <- c("osm_id", "estacion", "nombre")
```

```{r}
tabla_intersecciones<- merge(intersecciones_bicicleteros, intersecciones_estaciones, by = "osm_id", all = TRUE , na.rm = FALSE)

tabla_intersecciones<-merge(tabla_intersecciones, intersecciones_ciclovias, by = "osm_id", all = TRUE, na.rm = FALSE)  

tabla_intersecciones <-merge(tabla_intersecciones, parques_medianos, by = "osm_id", all = TRUE, na.rm = FALSE) 

tabla_intersecciones$bicicletero[is.na(tabla_intersecciones$bicicletero)] <- "NO"

tabla_intersecciones$estacion[is.na(tabla_intersecciones$estacion)] <- "NO"

tabla_intersecciones$ciclovias[is.na(tabla_intersecciones$ciclovias)] <- "NO"

tabla_intersecciones <- unique(tabla_intersecciones, na.rm = FALSE) %>% select(nombre, bicicletero, estacion, ciclovias, osm_id) %>%  select(osm_id, everything())
```

```{r}
tabla_intersecciones <- tabla_intersecciones %>% 
  mutate(grad_conec = case_when(
    bicicletero == "SI" & estacion == "SI" & ciclovias == "SI" ~ "BUENA",
    bicicletero == "NO" & estacion == "SI" & ciclovias == "SI" ~ "BUENA",
    bicicletero == "SI" & estacion == "NO" & ciclovias == "SI" ~ "MEDIA",
    bicicletero == "NO" & estacion == "NO" & ciclovias == "SI" ~ "MEDIA",
    bicicletero == "SI" & estacion == "SI" & ciclovias == "NO" ~ "BAJA",
    bicicletero == "NO" & estacion == "SI" & ciclovias == "NO" ~ "BAJA",
    TRUE ~ "NULA"
  )
)

#si quisieran exportar esta tabla como csv va el script
#write.csv(tabla_intersecciones, "C:\\Users\\Usuario\\Desktop\\Fundacion Bunge y Born\\Accesibilidad a Espacios Verdes Rosario\\tabla_intersecciones.csv", sep = ",")
```



